臺灣臺北地方法院交通事件裁定　　　　　　　　　九十一年度交聲字第一七三四號
　　受處分人　甲○○　女　四十.
　　即異議人
右列受處分人因違反道路交通管理處罰條例案件，對於交通部公路總局北區監理所九
十一年九月三十日所為之處分（原處分：北監五字第裁四０－Ｚ00000000號
），聲明異議，本院裁定如左：
        主  文
異議駁回。
        理  由
一、按汽車行駛高速公路，不得有在路肩上行駛之行為，高速公路交通管制規則第九
    條第一項第二款定有明文，又汽車行駛於高速公路，而不遵管制之規定者，處汽
    車駕駛人新台幣（以下同）三千元以上六千元以下罰鍰，道路交通管理處罰條例
    第三十三條第一項定有明文。又違反上開規定者，應依道路交通管理處罰條例第
    六十三條第一項第一款記違規點數一點。
二、本件受處分人即異議人甲○○駕駛車牌號碼ＥＲ－八三０七號自用小客車於民國
    九十一年六月十九日九時五十三分許，在國道一號即中山高速公路北上濱江交流
    道匝道路段行駛路肩超車，經內政部警政署國道公路警察局第一警察隊（以下稱
    國道一隊）員警江智群發現當場攔停，以受處分人有違反前揭道路交通管理處罰
    條例第三十三條第一項規定之行為逕行掣單舉發，嗣受處分人於應到案日期前向
    原處分機關提出申訴，經原處分機關請舉發單位即國道一隊調查結果，仍認該部
    汽車確有上開行駛路肩超車之違規行為，原處分機關乃依前揭道路交通管理處罰
    條例第三十三條第一項規定於九十一年九月三十日從輕裁處異議人罰鍰三千元，
    並依同條例第六十三條第一項第一款規定併予記駕駛人違規點數一點。
三、訊據受處分人矢口否認有任何違反道路交通管理處罰條例規定之行為，辯稱：伊
    確實沒有行駛路肩超實之違規行為，員警舉發不實云云，惟查，證人即開單告發
    受處分人駕駛前開車號汽車有於前述時地違規行駛路肩超車違規事實之員警江智
    群於本院九十一年十二月二十五日調查時，以具結擔保其供述之真實性並在負擔
    偽證罪之心理處罰狀態下供稱：當時我們的巡邏車在國一道北上主線道，該處濱
    江交流道是匯入主線道，因為該處匝道常有併排開車的情形，我們有特別注意；
    當時見受處分人車輛因為匝道雍塞，受處分人車輛為了避開車潮，就行駛路肩超
    車，到前面去，因為當時車潮多危險，無法立即攔查，所以就到比較空曠車輛較
    少的地方，攔查受處分人，中間隔不到二分鐘，確定我們看到違規的車輛就是攔
    查到受處分人的車輛，在攔查的過程，受處分人也很合作，只問這張紅單要多少
    錢，只說行駛路肩就要三千元這麼貴等語，按證人江智群乃為原處分機關所認定
    受處分人有前開違規行為之原證人，其並到庭在本院法官面前以言詞供述本件訴
    訟上之待證事實－即受處分人所有前開車號汽車有前開違規事實，本院由其上開
    供述已得有受處分人確有上開違規行為之心證，且於本件卷存證據資料內並無任
    何積極證據足以證明證人江智群上開供述係屬虛偽，亦無有足以令人顯信江智群
    其供述為不可採之品性證據或前科證據存在，本院自不得僅以證人為本件開單告
    發受處分人之員警而全盤抹煞其在訴訟上所具有之原證人資格，而受處分人對前
    開證人之供述並無法舉出或請本院調查任何對其有利之證據資料，以使本院對證
    人所供述受處分人違規之事實產生任何合理之懷疑，且交通警察掣單舉發違反道
    路交通管理處罰條例所列之違規事實，本質上為行政處分，係公務員基於職務上
    之權力，依法就特定之具體事件所為之具公法上效果之單方面行政行為，基於公
    務員為公法上行為具有公信力之原則，該行政行為當可被推定為真正，其據以依
    法處分之事實認定亦為正確無誤，從而本件異議人代理人既未能提出證據以資證
    明其確無違規行為，僅空言稱並未違規，尚難認其辯解為可採，本件事證明確，
    受處分人所有前開車號汽車之違規行為堪以認定。
四、綜上所述，受處分人確有駕駛前揭車號汽車在高速公路行駛路肩超車之違規行為
    ，從而原處分機關乃依前揭道路交通管理處罰條例第三十三條第一項規定從輕裁
    處前開車號汽車之所有人即受處分人罰鍰三千元，並記違規點數一點，核無違誤
    ，本件受處分人之異議為無理由，自應將其異議駁回。
據上論斷，應依道路交通案件處理辦法第十九條，裁定如主文。
中      華      民      國    九十一    年     十二     月    三十一    日
                                      臺灣臺北地方法院交通法庭
                                          法  官  歐陽漢菁
右正本證明與原本無異。
如不服本裁定，應於裁定送達後五日內向本院提出抗告狀。
                                          書記官  沈 芳 君
中      華      民      國    九十二    年      一      月      六      日
